臺灣苗栗地方法院民事簡易判決　　　　　　　　　　　　九十三年度苗簡字第八三號
　　原　　　告　乙○○
　　被　　　告　長新通運有限公司
　　法定代理人　甲○○
右當事人間請求清償債務事件，本院於民國九十三年九月十四日言詞辯論終結，判決
如下：
    主    文
被告應給付原告新臺幣壹拾壹萬玖仟陸佰柒拾肆元及其中新臺幣壹拾壹萬捌仟肆佰伍
拾元自民國九十一年十月二十日起至清償日止按年息百分之六計算之利息。
訴訟費用由被告負擔。
本判決得假執行。
    事實及理由
甲、兩造之聲明及陳述要旨
壹、原告方面
一、聲明︰如主文第一項所示。
二、陳述略以︰鈞院民國九十二年十一月十四日九十二年度執儉字第五五七六號執行
    暨更正命令（下稱「系爭移轉命令」），命被告將訴外人李金興對被告之債權，
    即鈞院執行處於九十二年十月三日扣押（下稱「系爭扣押命令」）李金興對被告
    任職期間所得支領之各項勞務報酬債權（包括薪津、獎金、津貼、補助費、研究
    費等在內）三分之一，在新臺幣（下同）十五萬三千元範圍內，及自九十一年十
    月二十日起至清償日止，按年息百分之六計算之利息及執行費一千二百二十四元
    移轉於原告，被告已支付三萬四千五百五十元，尚餘如訴之聲明之數額並未清償
    ，爰依清償債務之法律關係提起本件訴訟。
三、證據︰提出執行命令、本票影本等件為證。
貳、被告方面
一、聲明︰駁回原告之訴。
二、陳述略以︰從九十三年二月十日到五月十日連續四期從李金興的薪水中扣還給原
    告，原來約定一期李金興要給付一萬五千元給原告，因為李金興還有另外一個債
    權人新竹國際商業銀行，所以扣給原告之金額才會變成一期八千六百三十元。
參、本院依職權調取九十二年度執字第五五七六號強制執行卷宗。
乙、得心證之理由
壹、程序方面
    按「第三人不承認債務人之債權或其他財產權之存在，或於數額有爭議或有其他
    得對抗債務人請求之事由時，應於接受執行法院命令後十日內，提出書狀，向執
    行法院聲明異議（第一項）。第三人不於前項期間內聲明異議，亦未依執行法院
    命令，將金錢支付債權人，或將金錢、動產或不動產支付或交付執行法院時，執
    行法院得因債權人之聲請，逕向該第三人為強制執行（第二項）。對於前項執行
    ，第三人得以第一項規定之事由，提起異議之訴（第三項）」，強制執行法第一
    百十九條第一至三項分別定有明文。系爭移轉命令於九十二年十一月十八日送達
    被告，有送達證書附於前開強制執行卷宗可稽，且觀諸該強制執行卷宗，被告雖
    未於接受上開執行命令後十日內向執行法院提出異議，但本件原告依強制執行法
    第一百十九條第二項向執行法院聲請對被告逕為強制執行，業經執行法院於九十
    二年十二月十一日以原執行程序業已終結為由，函覆不准，故若不准原告提起本
    件訴訟，其權益將無從救濟，且由被告上開抗辯可知，其對每期應給付原告之數
    額有所爭執，縱執行法院准本件原告逕對被告強制執行，被告勢將依強制執行法
    第一百十九條第三項提起異議之訴，屆時同一紛爭仍將涉訟於民事法院，為免程
    序輾轉波折，致使兩造無端勞費，應認兩造之紛爭於本件一次解決為適當，從而
    本件原告之訴確有權利保護必要性無訛，合先敘明。
貳、實體方面
一、原告主張︰系爭移轉命令命被告將訴外人李金興對被告之債權，即系爭扣押命令
    所扣押李金興對被告任職期間所得支領之各項勞務報酬債權（包括薪津、獎金、
    津貼、補助費、研究費等在內）三分之一，在十五萬三千元範圍內，及自九十一
    年十月二十日起至清償日止，按年息百分之六計算之利息及執行費一千二百二十
    四元移轉於原告，被告已支付三萬四千五百五十元，尚餘如訴之聲明之數額並未
    清償之事實，為被告所不爭執，復經本院依職權調取前開強制執行卷宗核閱屬實
    ，應堪信為真實。
二、經查︰
（一）按「對於薪資或其他繼續性給付之債權所為強制執行，於債權人之債權額及強
      制執行費用額之範圍內，其效力及於扣押後應受及增加之給付（第一項）。前
      項債務人於扣押後應受及增加之給付，執行法院得以命令移轉於債權人。但債
      務人喪失其權利或第三人喪失支付能力時，債權人債權未受清償部分，移轉命
      令失其效力，得聲請繼續執行。並免徵執行費（第二項）」，強制執行法第一
      百十五條之一定有明文。查被告自承︰李金興於八十七年十二月四日至九十三
      年四月三十日任職於被告公司，在職時每月薪資五萬元以上不等等語（見卷第
      四十一、六十四頁），揆諸前揭說明，系爭移轉命令之效力，應及於九十二年
      十月七日系爭扣押命令送達被告後李金興應受及增加之給付，至李金興離職而
      喪失其對被告之薪資請求權為止，被告原應給付李金興薪資數額之三分之一。
（二）被告自承李金興每月薪資為五萬元以上不等等語（見卷第六十四頁），且依被
      告所提出之李新興九十二年十一月至九十三年四月之薪資單（見卷第六十八至
      七十三頁）可知被告每月薪資為五萬四千元至七萬四千元不等，並將九十二年
      十月份之薪資以六萬四千元計算，被告於系爭扣押命令送達被告後，應給付李
      金興之薪資為四十六萬零五十一元，在其三分之一即十五萬三千三百五十一元
      範圍內，系爭移轉命令所移轉之債權確係存在，而應由被告給付原告，又被告
      業已給付原告三萬四千五百五十元之事實，為兩造所不爭執（見卷第八十頁）
      ，則被告自應再給付原告十一萬八千四百五十元之李金興各項薪資所得、利息
      及執行費用一千二百二十四元，從而本件原告之請求為有理由，應予准許。
（三）至被告抗辯︰尚有其他執行命令扣押李金興之薪資，故其不應按本件訴之聲明
      所示之金額全額給付原告等語，然被告就所稱之其他執行命令，原應執行李金
      興薪資之實際數額為何、是否影響系爭移轉命令等節，均未見被告舉證以實其
      說，應認被告此部分抗辯為無理由，應予駁回。
三、本件事證已臻明確，兩造其餘攻擊防禦方法及舉證，經核與判決結果無影響，爰
    不另一一論述，併此敘明。
四、本件原告係適用簡易訴訟程序而為被告敗訴之判決，應依職權宣告假執行。
五、結論：原告之訴為有理由，依民事訴訟法第四百三十六條第二項、第七十八條、
    第三百八十九條第一項第三款，判決如主文。
中　　　華　　　民　　　國　　九十三　　年　　　九　　　月　　二十七　　日
                                  苗栗簡易庭法　官 伍偉華
正本證明與原本無異。
如對本判決上訴，請於本判決送達後二十日內向本院提出上訴狀。
                                        法院書記官 鄭永媚
中　　　華　　　民　　　國　　九十三　　年　　　九　　　月　　二十七　　日
